【裁判字號】    97,消債更,878
【裁判日期】    980423
【裁判案由】    更生事件
【裁判全文】
臺灣士林地方法院民事裁定           97年度消債更字第878號
債  務  人  甲○○
上列債務人聲請更生事件，本院裁定如下：
    主  文
債務人應於本裁定送達後十日內，補提如附表所示文件，並為補
充陳述，如逾期未提出，則駁回更生之聲請。
    理  由
一、按債務人聲請更生時，應提出債權人清冊、債務人清冊及財
    產收入狀況說明書，應表明下列事項，並提出證明文件：(一)
    財產目錄，並其性質及所在地。(二)最近五年是否從事營業活
    動及平均每月營業額。(三)收入及必要支出之數額、原因及種
    類。(四)依法應受債務人扶養之人，此觀諸消費者債務清理條
    例第43條第1 項、第6 項規定自明。另法院認為必要時，得
    定期命債務人據實報告更生前2 年內財產變動之狀況，並對
    於財產及收入狀況等事項，為補充陳述，提出關係文件或為
    其他必要之調查，同條例第44條亦著有規定。次按，債務人
    聲請更生或清算不合程式或不備其他要件者，法院應以裁定
    駁回之，但其情形可以補正者，法院應定期間先命補正，同
    條例第8 條定有明文。且更生之聲請有拒絕提出關係文件者
    ，應駁回之，參諸同條例第46條第3 款規定自明。
二、查本件債務人具狀聲請更生，本院認有依消費者債務清理條
    例第44條規定，通知債務人提出如附表所示關係文件並為補
    充陳述之必要，爰定期命補正，如逾期未提出，則駁回其聲
    請。
中    華    民    國    98    年    4     月    23    日
                  民事第二庭  法      官  李瑜娟
上為正本係照原本作成。
本件不得抗告。
中    華    民    國    98    年    4     月    23    日
                              書  記  官  周嫣蘋
附表：1.債務人所有金融機構存摺封面及內頁影本（內容應清晰
        ，並補登存摺至本裁定送達日）
      2.提出租賃之房屋土地登記謄本及建物登記謄本，附上最
        新租賃契約，並詳述所租賃之房屋坪數，供何人居住，
        如何分攤租金等。
      3.債務人與最大債權銀行前置協商時係因債務人主張薪資
        僅新台幣（下同）41,778元，扣除債務人所陳報之必要
        生活支出致未能接受顯足以負擔之還款方案而協商失敗
        。但依債務人所提96年度綜合所得稅資料清單觀之，所
        得總額為679,636 元，扣除稅額後，平均月所得約為55
        ,900元，請據實說明債務人未於薪資單所列出之額外獎
        金及津貼金額為何？又債務人實際月收入扣除協商金額
        每月12,004元，及法院強制執行扣薪每月13,326元，仍
        餘30,570元，顯足以支付其必要費用，應一併重新說明
        未接受協商方案之因？
      4.債務人所預擬之更生方案，其中每月必要支出合計32,0
        29元，遠超過內政部主計處公布98年度台北市最低生活
        費14,558元，似有未撙節支出之情形。又償還計畫以總
        債務之3 成計算每期清償金額，僅以每期9,606 元為清
        償，清償72期，債務人顯未盡其最大能力清償債務，該
        更生方案實難認公允。債務人應重新擬定合理之更生方
        案到院。


司法院資訊處製作；財團法人民間司法改革基金會備份。
